# 求助陈版主，递延确认的疑问。

提问人：liuweisheng 时间：2022-04-07 11:11:31
求助陈版主，对于金融资产公允价值变动、长投权益法投资收益确认，预计未来有足够的盈利。这部分是否需要确认递延，如果需要是确认递延所得税资产还是负债。谢谢版主解惑

回答人：chenyiwei
1 、金融资产公允价值变动，如果为正，则需对应确认递延所得税负债；如果为负，则需确保在可预见的未来有无处置该投资的明确计划，并且预计处置时可获得足够多的应纳税所得额，方可确认递延所得税资产。
2 、权益法下按比例确认的投资损益等权益变动：如果被投资企业是境内居民企业，则其分回股息红利属于免税收入，因此该暂时性差异只有通过未来处置股权才能转回。相应地，需要明确在可预见的未来有无明确的处置该项股权投资的计划，否则不应确认递延所得税资产或负债。如果要确认递延所得税资产的，则除了在可预见的未来处置该股权投资的计划以外，还应确保处置时可获得足够多的应纳税所得额。